臺灣士林地方法院民事判決
  110年度重訴字第201號
原      告  吳佳嬑  
訴訟代理人  林宗竭律師
            蔡頤奕律師
複代理人    簡雅君律師
被      告  王泳平(WANG YONGPING)
訴訟代理人  賴淑芬律師
複  代理人  范皓柔律師
訴訟代理人  葉偉立律師
            林彥廷律師
上列當事人間請求確認車輛所有權存在事件，本院於民國111年2
月15日言詞辯論終結，判決如下：
    主      文
原告之訴及假執行之聲請均駁回。
訴訟費用由原告負擔。
    事實及理由
壹、程序事項
一、按訴狀送達後，原告不得將原訴變更或追加他訴。但因情事
    變更而以他項聲明代最初之聲明者，不在此限，民事訴訟法
    第255條第1項第4款定有明文。查原告原起訴請求確認車牌
    號碼000-0000號自用小客車（廠牌LAMBORGHINI、型號AVENT
    ADORLP700-4，下稱系爭車輛）為原告所有【見臺灣臺北地
    方法院（下稱臺北地院）110年度重訴字第330號卷（下稱北
    院卷）第7頁】，嗣因系爭車輛業經拍賣，原告遂變更上開
    聲明，請求被告給付新臺幣（下同）1,600萬元，及自民事
    變更訴之聲明狀繕本送達翌日起至清償日止，按週年利率百
    分之5計算之利息（見本院卷第360、374頁），核係因情事
    變更而以他項聲明代最初之聲明，與前揭規定並無不合，自
    應准許。
二、次按民事案件涉及外國人或構成案件事實中牽涉外國地者，
    即為涉外民事事件，應依涉外民事法律適用法定法域之管轄
    及法律之適用。又外國人關於由侵權行為而生之債涉訟者之
    國際管轄權，我國涉外民事法律適用法並未規定，應類推適
    用民事訴訟法第1條第1項、第15條第1項、第22條規定，認
    被告住所地、侵權行為地之法院，俱有管轄權（最高法院97
    年度台抗字第185號裁定意旨參照）。另關於由侵權行為而
    生之債，依侵權行為地法，涉外民事法律適用法第25條本文
    定有明文。查本件被告為澳大利亞籍人，而原告依民法第18
    4條第1項前段規定，請求被告負損害賠償責任，依前開規定
    及說明，本件乃涉外民事事件，我國就該侵權行為而生之債
    有管轄權，並應以侵權行為地法即我國法律為準據法。
貳、實體事項
一、原告主張：伊於民國110年1月28日向訴外人威登租賃有限公
    司（下稱威登公司）購買系爭車輛，並於同日匯款價金1,60
    0萬元至威登公司指定之訴外人高家銘於中國信託商業銀行
    股份有限公司九如分行開設之帳號000000000000號帳戶（下
    稱高家銘中國信託帳戶），惟被告因與威登公司間就系爭車
    輛出售事宜發生糾紛，拒絕配合將系爭車輛過戶予伊，且被
    告明知已授權威登公司出售系爭車輛，竟對威登公司、訴外
    人三稜歐美汽車有限公司（下稱三稜公司）、李冠濰（下與
    威登合稱威登公司等2人）、劉書榮（與上3人合稱威登公司
    等4人）聲請假處分，經本院以110年度全字第12號裁定（下
    稱系爭假處分裁定）禁止威登公司等4人就系爭車輛為所有
    權移轉、設定抵押、出租、及其他一切處分行為，被告再執
    系爭假處分裁定為執行名義，聲請對威登公司等4人強制執
    行，系爭車輛經查封後，被告復依強制執行法第140條準用
    第134條規定，聲請拍賣系爭車輛，該車輛業於110年10月經
    訴外人拍定，被告上開所為已侵害伊就系爭車輛之所有權，
    致伊受有1,600萬元損害，爰依民法第184條第1項前段，請
    求被告負損害賠償責任等語。並聲明：㈠、被告應給付原告1
    ,600萬元，及自民事變更訴之聲明狀繕本送達翌日起至清償
    日止，按週年利率百分之5計算之利息；㈡、願供擔保請准宣
    告假執行。
二、被告則以：伊於109年12月28日以1,650萬元向威登公司購買
    系爭車輛，並於同日匯款1,650萬元至威登公司於合作金庫
    商業銀行股份有限公司新湖分行開設之帳號0000000000000
    號帳戶（下稱威登公司合庫帳戶），嗣於110年1月初，威登
    公司法定代理人李冠濰向伊謊稱可為系爭車輛找尋新買主，
    伊遂與威登公司成立居間契約，並將系爭車輛及行照原本交
    付予李冠濰，惟伊並未授權威登公司逕行出售系爭車輛，縱
    伊曾授權，伊亦已依民法第92條第1項規定，撤銷該授權及
    交付系爭車輛之意思表示，威登公司並無處分系爭車輛之權
    限。又系爭車輛實非原告所買受，原告亦非系爭車輛之占有
    人，且原告明知或有重大過失不知威登公司無讓與之權利，
    自不受善意取得規定之保護，原告並未取得系爭車輛之所有
    權，自不得主張所有權遭侵害。縱原告已取得系爭車輛之所
    有權，惟伊乃依法提起保全程序，並就系爭車輛聲請緊急換
    價，均係為保障伊權利之行為，並無不法性，亦無故意或過
    失，且系爭車輛拍賣價金業經提存，原告得依法請求返還，
    並未受有損害。況原告怠於在假處分執行事件中聲請停止執
    行，亦有過失等語，資為抗辯。並聲明：㈠、原告之訴及假
    執行之聲請均駁回；㈡、如受不利判決，願供擔保請准宣告
    免為假執行。
三、兩造所不爭執之事項：
㈠、被告為澳大利亞國人，持有我國居留證、健保卡；原告為三
    稜公司法定代理人劉書榮之配偶。　　
㈡、被告於109年12月28日以1,650萬元，向威登公司購買系爭車
    輛，並於同日匯款1,650萬元至威登公司合庫帳戶，威登公
    司並於同年月29日開立二聯式統一發票予被告，及交付系爭
    車輛及109年12月29日發照之行車執照（下稱系爭車輛109年
    行照）原本予被告，被告於同日登記為系爭車輛之車主。
㈢、威登公司法定代理人李冠濰於110年1月初向被告稱可為系爭
    車輛找到新買主，所得利潤按一定比例分配。嗣被告交付系
    爭車輛及系爭車輛109年行照原本予李冠濰。
㈣、威登公司曾於110年1月18日刊登如北院卷第27至29頁所示廣
    告。
㈤、原告於110年1月28日匯款1,600萬元至高家銘中國信託帳戶，
    北院卷第33頁備註欄所載「藍寶堅尼2016年藍色總價1600萬
    」，乃原告匯款後始自行填載。
㈥、威登公司於110年1月28日將系爭車輛運送至三稜公司營業所
    即新北市○○區○○路0段0000號（下稱三稜公司營業處所）。
    原告現持有系爭車輛新領牌照登記書原本、及系爭車輛109
    年行照原本、被告居留證影本及健保卡影本。
㈦、三稜公司曾在110年2月間刊登如本院卷第38頁所示廣告。
㈧、原告於110年3月18日寄發桃園府前郵局283號存證信函予被告
    聯繫系爭車輛過戶事宜。
㈨、被告前對威登公司等4人聲請假處分，經本院以系爭假處分裁
    定准許被告以360萬元或同面額之花旗銀行松山分行可轉讓
    定存單為威登公司等4人供擔保後，威登公司等4人在本案判
    決確定前，就系爭車輛不得為所有權移轉、設定抵押、出租
    、及其他一切處分行為，被告執上開假處分裁定為執行名義
    ，聲請對威登公司等4人強制執行，經臺北地院以110年度司
    執全字第128號假處分執行事件（下稱系爭甲執行事件）受
    理，系爭車輛於110年3月24日在三稜公司營業處所經系爭甲
    執行事件查封。嗣被告於同年6月28日依強制執行法第140條
    準用第134條規定，聲請臺北地院拍賣系爭車輛，臺北地院
    囑託本院代為執行，經本院以110年度司執全助字第311號假
    處分事件（下稱系爭乙執行事件）受理，系爭車輛經本院執
    行處定於同年9月10日進行第1次拍賣，由訴外人洪祈出價1,
    200萬元，惟未達拍賣底價1,850萬元，拍賣不成立，嗣本院
    執行處定同年10月13日再行拍賣，由洪祈以926萬元拍定，
    並於同年月19日經本院執行處啟封點交洪祈，本院執行處已
    將拍定價金提存於提存所。
㈩、被告於110年4月間對威登公司等2人聲請支付命令，並於聲請
    狀中，依民法第92條第1項規定，撤銷委託威登公司找尋系
    爭車輛買家之意思表示，經本院於同年4月26日核發110年度
    司促字第4753號支付命令，於同年月28日送達威登公司等2
    人，並於同年5月21日確定。
、被告於110年5月26日寄發台北台塑郵局534號存證信函予威登
    公司等2人，依民法第92條第1項規定，撤銷委託威登公司等
    2人找尋系爭車輛買家及交付系爭車輛予威登公司等2人之意
    思表示，並經威登公司等2人於同年月27日收受。
、被告另對三稜公司、劉書榮起訴請求返還系爭車輛等事件，
    經臺北地院以110年度重訴字第354號受理在案。
四、本院得心證之理由：
㈠、按應證之事實雖無直接證據足資證明，但可應用經驗法則，
    依已明瞭之間接事實，推定其真偽。是以證明應證事實之證
    據資料，並不以可直接單獨證明之直接證據為限，凡先綜合
    其他情狀，證明某事實，再由某事實為推理的證明應證事實
    ，而該間接事實與應證事實之間，依經驗法則及論理法則已
    足推認其有因果關係存在者，自非以直接證明應證事實為必
    要（最高法院98年度台上字第2035號判決意旨參照）。經查
    ：
  ⒈被告於109年12月28日以1,650萬元，向威登公司購買系爭車
    輛，並於同日匯款1,650萬元至威登公司合庫帳戶，威登公
    司並交付系爭車輛及系爭車輛109年行照原本予被告，被告
    於同日登記為系爭車輛之車主。威登公司法定代理人李冠濰
    於110年1月初向被告稱可為系爭車輛找到新買主，所得利潤
    按一定比例分配。嗣被告交付系爭車輛及系爭車輛109年行
    照原本予李冠濰等情，為兩造所不爭執（見不爭執事項㈡、㈢
    ），可知被告在威登公司法定代理人李冠濰向其表示可為系
    爭車輛找到新買主後，即將系爭車輛交付予李冠濰。
　⒉再被告（LINE帳號：风清扬J工作手机）與訴外人即被告前秘
    書Amber、李冠濰之代理人Windy Huang於110年2月2日在「
    跑車生意」LINE群組中有本院卷第286至288頁所示對話，為
    兩造所不爭執（見本院卷第279、280、375頁），觀諸該對
    話內容：「风清扬J工作手机（即被告，下同）：＠Amber 藍
    寶堅尼賣掉了、支票lee給我了、我一會兒回辦公室給妳幫
    我存起來；Amber：好的。风清扬J工作手机：＠Amber藍寶堅
    尼行照給Lee（李冠濰）。Windy Huang：要拿大牛的車籍資
    料；Amber：好的。Windy Huang：＠Amber我們同事到了、他
    上去找您嗎？Amber：好的12樓。Windy Huang：是的、＠风
    清扬J工作手机 不好意思 能麻煩您拍一下您的雙證件嗎？
    风清扬J工作手机：＠Windy Huang 証件 明天拿到、我拿到
    你們辦公室、我手上沒有証件。Windy Huang：好的。风清
    扬J工作手机：按說 錢要先入帳 我才能給賣家（備註：應
    為「買家」之誤）行照還有我的身分文件、＠Lee。风清扬J
    工作手机：需要買家安排錢先入我帳戶、＠Amber、你幫我監
    控一下、跟監理處那邊 打好招呼。Amber：好的。…」（見
    本院卷第286頁），足見被告於110年2月2日知悉系爭車輛業
    經出售時，非但未為反對之意思表示，亦未質疑李冠濰是否
    以被告名義出售，猶通知秘書配合交付行照，且被告當日自
    李冠濰處收取發票人為威登公司、票面金額1,610萬元、發
    票日期110年2月8日之支票乙節，復為被告所不爭執（見本
    院卷第278頁），綜合上節相互以觀，堪認原告主張被告已
    授權威登公司出售系爭車輛等語，尚非無稽。
  ⒊而被告嗣固於上開群組中表示須待實際收受買家款項後，方
    願交付行照及身分證件，惟此核屬買賣契約成立後，應如何
    履行給付義務之問題，要難據此反推被告事前未授權威登公
    司出售系爭車輛，被告抗辯僅與威登公司間成立居間契約，
    並未授權其出售系爭車輛云云，應非可採。至被告及其友人
    於110年2月9日與劉書榮、訴外人劉書豪間之對話內容中，
    被告之友人A男固曾稱：「…他跟威登公司沒有買賣契約，就
    算他是口頭上寄賣…口頭上的寄賣，但就算是寄賣，今天車
    子被賣掉了，他也沒有得到知會」、「他的車子當時是跟李
    冠濰買回來的，他是透過李冠濰去買的，匯了1,650萬元買
    了這台大牛，買完之後開了幾天他覺得太低了，自己坐不舒
    服，他想說你要是有買家幫我問看看，結果一直到1月多，
    他說奇怪怎麼3個禮拜了都沒消息…他找李冠濰要車回來，他
    說你等我一下，車子準備要賣掉，他說沒道理啊，你怎麼都
    沒通知我呢？就是沒有通知跟買方對到，結果再隔幾天，車
    子在你們這裡」等語（見本院卷第394、399至400頁），然
    此乃系爭車輛發生過戶爭議後，被告友人之單方陳述，且與
    被告於同年月2日得知系爭車輛業經出售之情狀不符，尚難
    作為被告事前並未授權威登公司出售系爭車輛之憑據。
㈡、至被告抗辯業已撤銷授權威登公司出售系爭車輛及交付系爭
    車輛之意思表示云云，惟按因被詐欺或被脅迫而為意思表示
    者，表意人得撤銷其意思表示。但詐欺係由第三人所為者，
    以相對人明知其事實或可得而知者為限，始得撤銷之；被詐
    欺而為之意思表示，其撤銷不得以之對抗善意第三人，民法
    第92條第1項、第2項分別定有明文。又按當事人主張其意思
    表示係因被詐欺或脅迫而為之者，應就其被詐欺或被脅迫之
    事實，負舉證之責任（最高法院21年上字第2012號判決意旨
    參照）。查被告於110年4月間對威登公司等2人聲請支付命
    令，並於聲請狀中，依民法第92條第1項規定，撤銷委託威
    登公司找尋系爭車輛買家之意思表示，經本院於同年4月26
    日核發110年度司促字第4753號支付命令，於同年月28日送
    達威登公司等2人，並於同年5月21日確定。被告於同年5月2
    6日寄發台北台塑郵局534號存證信函予威登公司等2人，依
    民法第92條第1項規定，撤銷委託威登公司等2人找尋系爭車
    輛買家及交付系爭車輛予威登公司等2人之意思表示，並經
    威登公司等2人於同年月27日收受等情，固為兩造所不爭執
    （見不爭執事項㈩、），惟被告迄今尚未能證明其係受威登
    公司等2人之詐欺而為前揭意思表示，其得否依民法第92條
    第1項規定，合法撤銷該等意思表示，已非無疑。況被告直
    至110年4、5月間始撤銷委託威登公司等2人出售系爭車輛之
    授權，則縱被告確實遭威登公司等2人詐欺，惟被告於同年1
    月間已交付系爭車輛予威登公司，嗣又交付系爭車輛109年
    行照原本予威登公司，就外觀而言，難認原告於買受系爭車
    輛時，並非善意第三人，揆諸前揭規定，被告亦無從執其前
    開撤銷對抗原告。
㈢、按稱買賣者，謂當事人約定一方移轉財產權於他方，他方支
    付價金之契約；當事人就標的物及其價金互相同意時，買賣
    契約即為成立，民法第345條第1項、第2項定有明文。又稱
    行紀者，謂以自己之名義，為他人之計算，為動產之買賣或
    其他商業上之交易，而受報酬之營業；行紀人為委託人之計
    算所為之交易，對於交易之相對人，自得權利並自負義務，
    同法第576條、578條分別定有明文。所謂以自己之名義為之
    ，即其所為之交易，對於與其交易之相對人，無須表明委託
    人，僅以行紀人自己之名義，與該相對人訂立契約即可。經
    查：
  ⒈證人黃博鴻於本院到庭證稱：伊從事汽車買賣，自109年左右
    開始跟李冠濰配合汽車買賣，他當時有開立威登公司，劉書
    榮、劉書豪也是伊會配合車輛買賣之對象之一，李冠濰在那
    一年間常常會有他的車要賣或他的客人要買車，系爭車輛就
    是李冠濰跟伊說要賣的車，請伊幫他找買家，伊就找到劉書
    豪，劉書豪說他要買，伊請劉書豪依照李冠濰指示匯款到高
    家銘的帳戶，系爭車輛於110年1月28日由李冠濰的人交給伊
    ，伊等劉書豪匯款進來後，就把車拖到深坑交給劉書豪，系
    爭車輛之汽車買賣合約書是系爭車輛在110年1月28日交車後
    的1、2天內跟高家銘在威登公司簽的，是李冠濰指示高家銘
    擔任賣方，買方為原告，是因為1,600萬元是原告匯的，伊
    的對口是劉書豪，至於劉書豪要找誰來當買方，伊完全不會
    有意見，伊不知道原告與劉書豪間之內部關係等語（見本院
    卷第467至471頁），核與證人劉書豪於本院到庭證稱：伊任
    職於三稜公司，負責車輛的買賣及整備，伊與介紹車商做買
    賣之黃博鴻在110年1月28日前有討論過系爭車輛，黃博鴻在
    110年1月28日突然說這輛車可以買，因為售價為1,600萬元
    ，伊公司資金要下週才近來，跟伊哥哥劉書榮討論後，剛好
    伊大嫂即原告有這筆資金，就請原告買系爭車輛做投資，原
    告表示伊有把握，她願意付錢投資，伊當時的對口是黃博鴻
    ，黃博鴻的對口是威登公司，所以賣方是威登公司，買方部
    分，原告自始都沒有出面，都是由伊代理原告出面接洽，至
    於系爭車輛之汽車買賣合約書是黃博鴻在110年2月初交付，
    上面原告簽名是黃博鴻經原告授權簽的，買方高家銘的部分
    ，黃博鴻說是高家銘自己簽的，高家銘是威登公司的員工，
    對方出賣系爭車輛時，沒有說明是以高家銘名義出售，是原
    告要匯款時，黃博鴻才要求匯入高家銘之帳戶，原告匯款的
    當下，黃博鴻就在系爭車輛的旁邊，系爭車輛是110年1月28
    日交車，鑰匙有一併交付，並拖到三稜公司整備等語（見本
    院卷第461至465頁）大致相符，並有劉書豪、黃博鴻110年1
    月28日之對話紀錄可稽（見本院卷第122至128頁），足見系
    爭車輛買賣雙方於110年1月28日已就買賣標的即系爭車輛、
    買賣價金達成意思表示合致，斯時買賣契約業已成立，尚不
    得以高家銘與黃博鴻於其後簽立之汽車買賣合約書（見北院
    卷第31頁）作為系爭車輛買賣契約成立時點及相關買賣條件
    之認定依據。
  ⒉又系爭車輛乃威登公司委託黃博鴻販售，業經黃博鴻、劉書
    豪證述同前，堪認系爭車輛之買賣契約中，係由威登公司擔
    任賣方。而劉書豪固證稱係代理原告出面接洽，惟黃博鴻證
    稱乃劉書豪表示欲購買，其對口為劉書豪，至於劉書豪欲找
    何人當買方，完全不會有意見，不清楚原告與劉書豪之內部
    關係等語如前，且參諸劉書豪、黃博鴻110年1月28日之對話
    紀錄（見本院卷第122至128頁），劉書豪確實未表明係代理
    原告出面購買，是黃博鴻之前揭證述，應較可採。從而，足
    認劉書豪於110年1月28日系爭車輛買賣契約成立時，係以自
    己名義對外與威登公司成立買賣契約無訛。至劉書豪以自己
    名義，為原告之計算購買系爭車輛，與原告間所成立者，應
    係行紀契約。
  ⒊威登公司於110年1月28日乃經被告授權出售系爭車輛乙節，
    業經本院認定如前，再參以劉書豪證稱：系爭車輛110年1月
    28日拖到三稜公司有請原告來看一下，車子有在公司整備兩
    天，原告才開回她在深坑的住家等語（見本院卷第465頁）
    ，足見劉書豪以其名義對外購買系爭車輛後，已將系爭車輛
    移轉交付原告，斯時原告即已取得系爭車輛之所有權。至被
    告抗辯劉書豪對外係以買家身分與其洽談系爭車輛事宜，並
    提出110年2月9日劉書豪、劉書榮、被告及被告友人之對話
    譯文為憑（見本院卷第406、408、414頁），惟系爭車輛確
    實係劉書豪對外以自己名義購買，已如前述，則劉書豪對外
    以自己名義與被告接洽系爭車輛相關事宜，亦未悖於常情，
    尚難以此認定原告嗣未取得系爭車輛之所有權。
㈣、按因故意或過失，不法侵害他人之權利者，負損害賠償責任
    ，民法第184條第1項前段定有明文。次按依民法第184 條第
    1 項前段規定，侵權行為之成立，須行為人因故意過失不法
    侵害他人權利，亦即行為人須具備歸責性、違法性，並不法
    行為與損害間有因果關係，始能成立，且主張侵權行為損害
    賠償請求權之人，對於侵權行為之成立要件應負舉證責任。
    再按債權人聲請假處分所保全之請求，果係存在，其假處分
    聲請固無侵權行為之可言，惟該請求若不存在，而債權人聲
    請假處分又出於故意或過失，以致債務人因而受有損害，自
    應負侵權行為損害賠償責任；惟此侵權行為所發生之損害賠
    償請求權，以有故意或過失不法侵害他人權利為其成立要件
    ，若其行為並無故意或過失，即無賠償之可言；若債權人就
    金錢以外之請求欲保全強制執行而聲請處分者，必債權人敗
    訴判決確定且須有故意或過失，始負侵權行為之責任，債務
    人方有損害賠償之請求權（最高法院88年度台上字第3315號
    、78年度台再字第35號判決意旨參照）。經查：
　⒈被告前對威登公司等4人聲請假處分，經本院以系爭假處分裁
    定准許被告以360萬元或同面額之花旗銀行松山分行可轉讓
    定存單為威登公司等4人供擔保後，威登公司等4人在本案判
    決確定前，就系爭車輛不得為所有權移轉、設定抵押、出租
    、及其他一切處分行為，被告執上開假處分裁定為執行名義
    ，聲請對威登公司等4人強制執行，經臺北地院以系爭甲執
    行事件受理，系爭車輛於110年3月24日在三稜公司營業處所
    經系爭甲執行事件查封。嗣被告於同年6月28日依強制執行
    法第140條準用第134條規定，聲請臺北地院拍賣系爭車輛，
    臺北地院囑託本院代為執行，經本院以系爭乙執行事件受理
    ，系爭車輛經本院執行處定於同年9月10日進行第1次拍賣，
    由訴外人洪祈出價1,200萬元，惟未達拍賣底價1,850萬元，
    拍賣不成立，嗣本院執行處定同年10月13日再行拍賣，由洪
    祈以926萬元拍定，並於同年月19日經本院執行處啟封點交
    洪祈，本院執行處已將拍定價金提存於提存所；被告另對三
    稜公司、劉書榮起訴請求返還系爭車輛等事件，經臺北地院
    以110年度重訴字第354號受理在案等情，固為兩造所不爭執
    （見不爭執事項㈨、），惟系爭車輛目前仍登記在被告名下
    ，為兩造所不爭，且被告前於110年4月、5月間曾對威登公
    司等2人，依民法第92條第1項規定，撤銷委託威登公司找尋
    系爭車輛買家之意思表示，亦如前述，再者，原告是否為系
    爭車輛之所有權人、系爭車輛之買家究為何人、被告與威登
    公司間就系爭車輛之授權內容、範圍等節，迭經被告爭執，
    則被告主觀上認其對威登公司等4人有返還系爭車輛之請求
    權存在，而聲請對威登公司等4人為系爭假處分裁定，並據
    以為強制執行，核屬依民事訴訟法、強制執行法而為權利之
    正當行使，並無不法性可言，亦難認有何侵害原告權利之故
    意或過失，依前揭說明，自難令被告負損害賠償責任。
　⒉況系爭車輛經本院執行處拍賣之價金為926萬元，可知系爭車
    輛斯時之市價僅為926萬元，則原告主張受有1,600萬元損害
    云云，已非有據。且系爭車輛拍賣之價金業經本院執行處提
    存，亦如前述，原告尚非不得向該執行事件之提存金權利人
    請求返還該筆款項，亦難認原告因被告之前開行為，受有何
    損害。
五、綜上所述，原告依民法第184條第1項前段，請求被告給付1,
    600萬元，及自民事變更訴之聲明狀繕本送達翌日起至清償
    日止，按週年利率百分之5計算之利息，為無理由，應予駁
    回。又原告之訴既經駁回，其假執行之聲請即失所依附，應
    併予駁回。
六、本件事證已臻明確，兩造其餘之攻擊或防禦方法及所用之證
    據，經本院斟酌後，認為均不足以影響本判決之結果，爰不
    逐一論列，併此敘明。 
七、訴訟費用負擔之依據：民事訴訟法第78條。
中    華    民    國   111    年    3    月    16     日
                  民事第一庭  法  官  黃筠雅
以上正本係照原本作成。
如對本判決上訴，應於判決送達後20日內向本院提出上訴狀，若
委任律師提起上訴者，應一併繳納上訴審裁判費，否則本院得不
命補正逕行駁回上訴。
中　　華　　民　　國　　111 　年　　3 　　月　　21　　日
                              書記官  陳芝箖